臺灣嘉義地方法院民事判決
111年度嘉小字第477號
原      告  劉雯君  
被      告  陳盈裕  
上列當事人間請求侵權行為損害賠償事件，本院於民國111年6月
14日言詞辯論終結，判決如下：
    主      文
被告應給付原告新臺幣20,000元，及自民國111年5月13日起至清
償日止，按週年利率百分之5計算之利息。
訴訟費用新臺幣1,000元由被告負擔。
本判決得假執行。
    事實及理由
一、原告主張：被告自真實姓名年籍不詳綽號「紅茶」之成年男
    子處獲悉提供其金融帳戶可抵償其欠款新臺幣（下同）4萬
    元，應能預見詐欺集團經常利用他人之金融帳戶作為收受、
    提領特定犯罪所得使用，提領犯罪所得後會產生遮斷金流以
    逃避國家追訴、處罰之效果，以逃避執法人員之查緝、隱匿
    不法所得，而提供自己之金融帳戶存摺、提款卡、密碼給他
    人使用，易為不法犯罪集團利用作為詐騙匯款之工具，以遂
    渠等從事財產犯罪，及提領款項後以遮斷金流避免遭查出之
    洗錢目的，竟仍均以縱有人以其提供金融帳戶實施詐欺取財
    及洗錢犯行，亦不違背其本意之幫助犯意，於民國110年11
    月17日，在臺南市○區○○路0段000號其任職之公司前，將其
    向國泰世華商業銀行所申設之數位存款帳戶【帳號：000-00
    0000000000號】（下稱系爭帳戶）帳號、提款卡、提款卡密
    碼及網路銀行帳號、密碼，交予「紅茶」使用，以此方式幫
    助他人犯罪。「紅茶」所屬詐欺集團成員即共同意圖為自己
    不法之所有，基於詐欺取財、洗錢之犯意聯絡，先於臉書社
    群網站刊登不實投資廣告，嗣原告於110年11月17日瀏覽上
    開廣告並依上載通訊方式加入LINE，即利用LINE通訊軟體，
    向原告謊稱透過「THA」交易APP投資獲利豐厚云云，致原告
    陷於錯誤，而依指示於110年11月18日18時58分許，匯款2萬
    元至系爭帳戶內，隨即遭詐欺集團以網路銀行轉帳方式提領
    一空，而為詐騙款項去向之隱匿。被告上開幫助詐欺犯行，
    業經本院以111年度金簡字第31號判處罪刑確定，爰依侵權
    行為之法律關係，提起本件訴訟等語。並聲明：被告應給付
    原告2萬元，及自起訴狀繕本送達翌日起至清償日止，按週
    年利率5%計算之利息。
二、被告則以：本件我也是被害人，我有想要調解，但我目前沒
    有能力賠償，因為錢都卡在帳戶裡，沒有辦法動等語。
三、得心證之理由：
  ㈠原告主張之上開事實，業經本院調閱111年度金簡字第31號刑
    事卷宗查核屬實，並有該案刑事判決在卷可稽，堪認原告之
    主張為真實，則被告猶執前詞抗辯，洵無足採。
  ㈡按因故意或過失不法侵害他人之權利者，負損害賠償責任。
    故意以背於善良風俗之方法，加損害於他人者，亦同；數人
    共同不法侵害他人之權利者，連帶負損害賠償責任。不能知
    其中孰為加害人者，亦同。造意人及幫助人，視為共同行為
    人，民法第184條第1項及第185條分別定有明文。本件被告
    既為不詳詐欺集團之幫助犯，依民法第185條第2項規定，與
    實施詐騙之加害人，視為共同行為人，依法仍應負共同侵權
    行為之賠償責任。從而，原告依侵權行為之法律關係，請求
    被告給付2萬元，及自起訴狀繕本送達翌日即111年5月13日
    起至清償日止，按週年利率5%計算之利息，為有理由，應予
    准許。
四、本件事證已臻明確，兩造其餘攻擊防禦方法，核與判決結果
    不生影響，爰不逐一論述。
五、本件係適用小額程序所為被告敗訴之判決，依民事訴訟法第
    436條之20規定，應依職權宣告假執行。
六、訴訟費用負擔之依據：依民事訴訟法第78條及同法第436條
    之19條第1項規定，確定本件訴訟費用額為第一審裁判費1,0
    00元，應由被告負擔。
中　　華　　民　　國　　111 　年　　6 　　月　　28　　日
                  臺灣嘉義地方法院嘉義簡易庭
                                  法　官　孫偲綺
以上正本係照原本作成。
如對本判決上訴，須於判決送達後20日內向本庭（嘉義市文化路
308之1號）提出上訴狀（均須按他造當事人之人數附繕本）。如
委任律師提起上訴者，應一併繳納上訴審裁判費。
民事訴訟法第436條之24第2項規定：對小額程序之第一審裁判之
上訴或抗告，非以其違背法令為理由，不得為之。
中　　華　　民　　國　　111 　年　　6 　　月　　28　　日
                                  書記官  李珈慧